臺灣臺北地方法院裁定
110年度北秩字第362號
移送機關    臺北市政府警察局大安分局

被移送人    黃冠翔


上列被移送人因違反社會秩序維護法案件，經移送機關於民國11
0年12月2日以北市警安分刑字第1103026515號移送書移送審理，
本院裁定如下：
    主    文
黃冠翔無正當理由攜帶具有殺傷力之器械，處罰鍰新臺幣伍仟元
。
扣案之鋁質球棒壹支沒入。
    事實理由及證據
壹、移送意旨略以：移送機關員警於民國110年11月23日14時50
    接獲民眾報案，被移送人在臺北市○○區○○○路0段000號前，
    持鋁質球棒對化緣之尼姑揮舞，經移送機關員警到場確認，
    查獲移送人持有鋁質球棒1支，並坦承不諱，認被移送人涉
    有違反社會秩序維護法第63條第1項第1款之無正當理由攜帶
    具有殺傷力之器械之行為等語。
貳、裁罰部分：　　
一、被移送人黃冠翔於下列時、地有違反社會秩序維護法之行為
    ：
  ㈠時間：民國110年11月23日14時40分。
  ㈡地點：臺北市○○區○○○路0段000號前。
  ㈢行為：被移送人無正當理由攜帶具有殺傷力鋁質球棒1支。
二、上開事實，有下列之事證明屬實：
  ㈠被移送人於上揭時、地為警當場查獲。
  ㈡被移送人於警察局調查時之自白。
  ㈢證人蔡○香於警察局調查時之證述。
　㈣蒐證照片2紙。
  ㈤鋁質球棒1支扣案可證。
三、按無正當理由攜帶具有殺傷力之器械、化學製劑或其他危險
    物品者，處3日以下拘留或新臺幣（下同）3萬元以下罰鍰，
    社會秩序維護法第63條第1項第1款定有明文。本條款之構成
    要件，須行為人客觀上有攜帶具有殺傷力之器械、化學製劑
    或其他危險物品之行為，且該攜帶係無正當理由，因而有危
    害於社會安全之情形，始足當之。亦即，就行為人客觀上攜
    帶具有殺傷力器械之行為，依其攜帶行為之目的，考量行為
    人攜帶當時時間、地點、身分、舉止等因素，據以認定其是
    否已構成該行為。
四、經查，扣案之鋁質球棒1支，材質質地堅硬，硬度極高，有
    蒐證照片1紙存卷足佐，顯可為攻擊他人之武器而具有殺傷
    力。本件被移送人雖辯稱：球棒平常都放在攤車上，帶來防
    身等語，惟扣案之鋁質球棒1支，殺傷力甚強，可做為攻擊
    武器使用，顯有危害於一般安全之情形，被移送人以鋁質球
    棒1支是用來防身等語為辯，難認屬法律上之正當理由，其
    辯詞應不足採，是被移送人上開違反社會秩序維護法之事實
    ，應堪認定。爰審酌被移送人之違犯情節、智識程度、品行
    、行為所生之危害、行為後之態度等一切情狀，量處如主文
    第1項所示。
五、扣案之鋁質球棒1支，為被移送人所有，且係供違反社會秩
    序維護法行為所用之物，業據被移送人供述在卷，爰依社會
    秩序維護法第22條第3項規定，併予宣告沒入。
六、依社會秩序維護法第45條第1項，第63條第1項第1款，第22
    條第3項，裁定如主文。
中　　華　　民　　國　　110 　年　　12　　月　　6 　　日
                  臺北簡易庭    法  官  詹慶堂
以上正本係照原本作成。
如不服本裁定，得於裁定書送達之翌日起5日內，以書狀敘述理
由，向本庭（臺北市○○區○○○路0段000巷0號）提起抗告。
中　　華　　民　　國　　110 　年　　12　　月　　6 　　日
                                書記官  馬正道